臺灣基隆地方法院交通事件裁定　　　　　　　　　　九十一年度交聲字第一九一號
　　移送機關即　交通部公路總局台北區監理所基隆監理站
　　原處分機關
　　異　議　人　甲○○
　　即受處分人
右列異議人即受處分人因違反道路交通管理處罰條例案件，對於交通部公路總局台北
區監理所基隆監理站九十一年八月三十日所為之處分（原處分案號：基監字第裁四二
—Ｚ00000000號），聲明異議，本院裁定如左：
    主  文
異議駁回。
    理  由
一、異議意旨略以：異議人即受處分人甲○○於民國九十一年五月三十一日凌晨三時
    三十一分，駕駛車號六Ｄ〡四八六七號自用小客車，行經國道三號高速公路北向
    十五公里處時，遭舉發經雷射槍檢測行車速度一百二十三公里，而該處行車速限
    為九十公里，超速三十三公里，原處分機關因而裁罰新台幣（下同）三千元，並
    記違規點數一點。惟異議人當時並無舉發之超速違規情事，據此聲明異議，請求
    撤銷原處分云云。
二、按汽車行駛高速公路，應依速限標誌指示，高速公路交通管制規則第五條前段定
    有明文。又汽車行駛於高速公路或設置管制之道路，而不遵管制之規定者，處汽
    車駕駛人新台幣三千元以上六千元以下罰鍰；汽車駕駛人有第三十三條之情形者
    ，除依原條款處罰鍰外，並予記點，道路交通管理處罰條例第三十三條第一項、
    第六十三條第一項第一款亦分別定有明文。
三、經查異議人於九十一年五月三十一日凌晨三時三十一分，駕駛車號六Ｄ〡四八六
    七號自用小客車，行經國道三號北向十五公里處時，該處行駛速限為九十公里，
    經警以經本國法院公證依國際檢驗規定檢驗合格之雷射槍，檢測異議人當時之行
    車速度為一百二十三公里，超速三十三公里，而遭警攔停舉發之事實，業據證人
    即當日舉發違規之國道公路警察局任務編組第九警察隊警員丙○○、乙○○到庭
    證述屬實，並有內政部警政署國道公路警察局公警局交字第Ｚ00000000
    號舉發違反道路交通管理事件通知單、國道公路警察局九十年三月七日（九０）
    公局交字第０五三三一號函暨國道公路警察局配發給本件取締員警所用序號為Ｐ
    Ｌ一二三三四號雷射槍之原廠出廠證明與國外檢驗合格證明文件各一份附卷可稽
    。異議人雖辯稱：當時尚有其他車輛在伊車旁經過，如何得知警員雷射槍所測得
    超速之車輛為伊所駕駛之車輛云云。惟本件國道員警用以檢測行車速度之雷射槍
    係經本國法院公證依國際檢驗規定檢驗合格之雷射槍，已如前述，而該雷射槍係
    針對行駛中之車輛採「單一鎖定」，以雷射光束直接瞄準違規車輛測得該車車速
    ，屬「單點單台」之測速方式，而本件舉發時間係凌晨，沒有什麼車輛，不會造
    成誤判等情，亦據證人丙○○、乙○○證述在卷，復有國道公路警察局第六警察
    隊九十一年八月十五日公警國六（九）刑訴字第０九一０００四０四九號函附卷
    可稽，足認取締員警並無誤判異議人超速情事。況交通警員製單舉發違反道路交
    通管理處罰條例所列之違規事實，本質上為行政處分，係公務員基於職務上權力
    ，依法就特定之具體事件所為具有公法上效果之單方行政行為，基於公務員為公
    法上行為具有公信力之原則，該行政處分當可被推定為真正，其據以依法處分之
    事實認定亦為正確無誤，本此公信原則，乃立法者賦予行政機關制定違反道路交
    通事件統一財罰標準及處理細則，使值勤警員得當機處分（如該細則第二十三條
    ）以維護交通秩序、安全之行政目的，反之，若謂公務員一切行政行為均需預留
  證據以證其實，則國家行政勢必窒礙難行，據此，刑事訴訟法就犯罪證據有關之
    規定中，與行政秩序罰之交通違規裁罰本旨不合之部分，自不在準用之列。本件
    異議人既未就執勤員警之上開舉發有誤提出確實證據以供調查，亦無任何證據足
    資證明有捏造事實違法取締之情事，則執勤警員本其維護交通秩序、安全職責所
    為之舉發，自應受到合法、正確之推定，且衡諸現場查獲之警員與異議人並無仇
    隙，當無設詞攀誣、濫予舉發之理。綜上所述，異議人所辯顯非實情，而係卸責
    之詞，不足採信。從而，原處分機關援引首揭規定裁處罰鍰並記違規點數一點並
    無不當，本件異議為無理由，應予駁回。據上論斷，應依道路交通案件處理辦法
    第十九條，裁定如主文。
中      華      民      國    九十一    年      十      月      三      日
                                  臺灣基隆地方法院交通法庭
                                      法    官  王  福  康
右正本證明與原本無異。
對於本件裁定如有不服，應於收受送達後五日內，向本院提出抗告書狀，敘述抗告之
理由，抗告於臺灣高等法院。
                                      書 記 官  李  國  豪
中  華      民      國    九十一    年      十      月      三      日
